# 请教陈版，非同一控制下企业合并取得被合并方 100% 股权评估值调账的问题

提问人：wangwffei 时间：2022-03-04 19:39:44
根据财政部会计司编写组所著《企业会计准则讲解(2010)》第二十一章第三节中的表述，“非同一控制下的企业合并中，购买方通过企业合并取得被购买方 100 ﹪股权的，被购买方可以按照合并中确定的可辨认资产、负债的公允价值调整其账面价值。除此之外，其他情况下被购买方不应因企业合并改记有关资产、负债的账面价值。”
请教陈版，目前该条款仍适用吗？感觉我在实操当中，被合并方也没有按照其可辨认资产、负债的公允价值调整其账面价值，而仅仅是在合并方编制合并财务报表时，才将被合并方可辨认资产、负债的公允价值进行调整，这么做是否违规呢？

回答人：chenyiwei
实务中该条仍可用，但有以下缺陷： 1 、仅有准则讲解作为依据，权威性似乎仍不足； 2 、虽然合并报表层面可以不再进行调整，但在该被收购方自身的税务处理中仍需进行纳税调整和调整递延所得税，整体工作量并未显著减少。